# 急向陈版请教

提问人：李传洋 时间：2019-12-31 10:33:03
设备公司成立于 2015 年 1 月，由a、b及c发起设立，截至审计报告日股权结构为： 序号 股东姓名注册资本（万元）实收资本（万元）持股比例（%）
1A9,900.009,900.0047.272B100.00100.000.483C10,408.163310,408.163349.694D537.0569537.05692.56合 计 20,945.220220,945.2202100.00 工 程 公 司 成 立 于 2010年 1 月，由 d 及 f 发起设立，经历次股东变更，股权结构为： 序号 股东姓名注册资本（万元）实收资本（万元）持股比例（%） 1 景素云 37.0537.050.12352 黄建元 28.5028.500.0953陈 新 华 28.5028.500.0954 吴 亚 林 17.1017.100.0575 黄 宣 旭17.1017.100.0576李锦亮11.4011.400.0387A29,860.352,860.3599.5345合计 30,000.003,000.00100.00 2019 年设备公司以 1 元的价格收购 A持有工程公司 99.5345%的股权。 2019 年 12 月 27 日完成工商变更。注：
C 是设备公司的实际控制人，A的实际控制人是 a 个人。Q： 1 、 2019 年年报审计时设备公司持有工程公司 99.5345% 的股权，需要对两公司进行合并报表处理，该合并是同一控制下还是非同一控制下企业合并？ 2 、年报审计时工程公司尚持有设备公司 0.48% 股权（年报后打算处置），该部分交叉持股作何处理？ 3 、合并调整分录如何做？（另设备公司和工程公司存在大量内部交易）

回答人：chenyiwei
如果 “C 是设备公司的实际控制人，A 的实际控制人是 a 个人”成立，则这两家公司的实际控制人并不相同，即构成非同一控制下合并的可能性更大。
年报审计时工程公司尚持有设备公司 0.48% 股权，在设备公司合并报表层面按其投资成本列报为库存股。日后工程公司将该持股出售时，在设备公司合并报表层面作为库存股的重新发行处理，差额调整权益。